【裁判字號】    93,重訴,68
【裁判日期】    990113
【裁判案由】    損害賠償
【裁判全文】
臺灣高雄地方法院民事判決              93年度重訴字第68號
原      告  智邦科技股份有限公司
即反訴被告
法定代理人  甲○○
訴訟代理人  賴中強律師
被      告
即反訴原告  資寶電機有限公司
法定代理人  丙○○○
訴訟代理人  樓嘉君律師
上列當事人間請求損害賠償事件，本院於民國98年12月23日言詞
辯論終結，判決如下：
  主  文
原告之訴及假執行之聲請均駁回。
訴訟費用由原告負擔。
反訴被告應給付反訴原告新台幣參佰參拾貳萬壹仟捌佰捌拾陸元
，及自民國九十三年三月二十七日起至清償日止，按年息百分之
五計算之利息。
反訴原告其餘之訴駁回。
反訴訴訟費用由反訴被告負擔十分之六，餘由反訴原告負擔。
本判決反訴原告勝訴部分得以新台幣壹佰貳拾萬元供擔保後假執
行，反訴被告得以新台幣參佰陸拾萬元或同額之台灣銀行可轉讓
定期存單供擔保後，免為假執行。
反訴原告其餘假執行之聲請駁回。
  事實及理由
甲、程序方面：
一、按當事人有訴訟代理人者，訴訟程序不因其法定代理人死亡
    而當然停止，民事訴訟法第173 條定有明文。經查，資寶電
    機有限公司（下稱資寶公司）法定代理人蔡佳男雖於98年2
    月10日死亡，但其既有訴訟代理人代理訴訟，訴訟程序自不
    因而當然停止，且不生當事人於訴訟未經合法代理之問題，
    合先敘明（最高法院76年度台上字第2281號亦著有裁判意旨
    可資參照）。
二、次按有限公司之清算程序，以全體股東為清算人，但本法或
    章程另有規定或經股東決議，另選清算人者，不在此限。而
    由股東全體清算時，股東中有死亡者，清算事務由其繼承人
    行之；繼承人有數人時，應由繼承人互推一人行之。此觀公
    司法第113 條規定準用第79條、80條之規定自明。經查，資
    寶公司係於94年11月23日經主管機關函令解散登記，該公司
    解散當時，並未推選清算人，故依前揭規定，本應由全體股
    東即蔡佳男、蔡郭美惠、蔡欣娟、蔡祈樟、蔡婉微及蔡美恩
    為清算人，此有資寶公司登記事項表附卷可稽（卷三第36頁
    ）。嗣股東暨原法定代理人蔡佳男於98年2 月10日訴訟繫屬
    中死亡，有其戶籍謄本在卷可憑。清算事務原應由其繼承人
    即丙○○○、蔡欣娟、蔡祈樟、蔡婉微、蔡美恩及蔡維仁行
    之，因繼承人共有六人，其等乃決議推選丙○○○為資寶公
    司之清算人，並由其聲明承受訴訟（卷三第15頁以下），及
    委任原訴訟代理人續行本件訴訟行為，核與前開規定，均無
    不合，自屬有據，應予准許。至智邦科技股份有限公司（下
    稱智邦公司）雖以本院98年10月6 日之報到單曾批示「未合
    法承受訴訟，停止訴訟程序」等語，而異議本件訴訟程序既
    尚未經資寶公司之合法法定代理人承受訴訟，該訴訟程序自
    應繼續停止云云。惟查，本院報到單既未對外宣示，自不生
    效力，況資寶公司嗣後業經合法之法定代理人聲明承受訴訟
    ，並委任訴訟代理人進行本件訴訟程序，業如前述，故自無
    停止本件訴訟程序之必要，智邦公司聲明異議並無理由，附
    此敘明。
三、又智邦公司法定代理人於97年9 月2 日改選為甲○○，並經
    其聲明承受訴訟，有公司變更登記表附卷可憑（卷三第86頁
    以下），核與民事訴訟法第175 條及第176 條規定相符，亦
    應准許。
乙、實體方面：
壹、本訴部分：
一、原告主張：被告為原告之電容器供應廠商，原告向其訂購電
    容器作為零組件，組裝成Wireless ADSL Router（下稱路由
    器）後，再出售予下游廠商，依其提供之規格確認書顯示，
    電容器產品在攝氏105 度以內，應可使用2,000 小時，惟事
    後於92年7 、8 月間因日本客戶退回路由器，始發現其於91
    年11月至92年8 月間產製交貨之電容器品質不良，引發原告
    下游廠商退貨、換貨及維修等費用之索賠糾紛，因此受有新
    台幣（下同）數億元之損害。經將其電容器送請工業技術研
    究院工業材料研究所（下稱工研院）鑑定後，於92年10月22
    日鑑定結論為「氧化皮模介電層」已有異常現象，C 群電容
    外觀已爆，經特性量測判定樣品已全部失效，即知前開損害
    係因其提供之電容不符品質所致（因被告電容器不符合規格
    確認書之品質，導致電容器爆裂，電解液往下外洩，污染路
    由器上之電路版，使路由器無法使用，依資料顯示，電容器
    不符規格確認書之品質而導致上開損壞情形，與電容器之電
    解液配方，縮口太鬆，導致防爆壓力不足）。爰依民法第
    359 條、第360 條及第227 條之規定，提起本件訴訟，先請
    求被告賠償2,000 萬元（重新組裝完成之路由器及運費）。
    並聲明求為判命被告應給付原告2,000 萬元；及願供擔保，
    請准宣告假執行。
二、被告則以：被告固曾出貨電容器予原告，惟出貨前均經嚴格
    之品管，亦經原告嚴格之驗收程序，被告所出貨之電容器是
    否用於路由器，係用何種規格？訂貨多少數量？交貨多少數
    量，使用多少數量，又原告之路由器係由何廠商退貨，退貨
    數量若干，關於路由器之設計原圖為何，有無設計錯誤，退
    貨是否係因電容器所致，或其他零件之緣故，遭退貨之金額
    損失為何，損害賠償額如何計算得出，均應原告舉證證明。
    原告主張損害之路由器9,397 台，原始樣品在何處，有無其
    他零件之損害。系爭產品據日本客戶NTT （東日本電器電話
    株式會社）表示係因設計不當，設計圖中安裝規格應為13×
    20電容器，實際安裝規格為10×16之電容器，自與被告無關
    ，原告之訴無理由等語。並聲明求為判決駁回原告之訴；如
    受不利判決，願供擔保，請准宣告免為假執行。
三、不爭執之事項：
  (一)卷一第5 至12頁所示貨物係被告自91年11月起至92年8 月間
    出賣交付原告。
四、爭執事項：
  (一)被告交付予原告之貨物（卷一第5 至12頁所示）有無瑕疵？
    被告有無特約保證何品質？又上開貨物有無缺少被告特約保
    證之品質？
  (二)倘上開貨物有瑕疵或欠缺被告保證之品質，則原告得請求之
    金額為何？
五、被告交付予原告之貨物（卷一第5 至12頁）有無瑕疵？被告
    有無特約保證何品質？又上開貨物有無缺少被告特約保證之
    品質？
  (一)按當事人主張有利於己之事實，就其事實有舉證之責任，民
    事訴訟法第277 條定有明文。若原告先不能舉證，以證實自
    己主張之事實為真實，則被告就其抗辯事實即令不能舉證，
    或其所舉證據尚有瑕疵，亦應駁回原告之請求（最高法院17
    年上字第917 號判例意旨可供參照）。次按當事人提出之私
    文書必須真正無瑕疵，始有訴訟法之形式的證據力，此形式
    的證據力具備後，法院就其中之記載調查其是否與系爭事項
    有關，始有實質的證據力之言（最高法院41年台上字第971
    號判例意旨可資參照）。私文書之真正，如他造當事人有爭
    執者，則舉證人應負證其真正之責（最高法院47年台上字第
    1784號亦著有判例可資參照）。又物之出賣人，對於買受人
    應擔保其物於危險移轉於買受人時，無滅失或減少其價值之
    瑕疵，亦無滅失或減少其通常之效用，或契約預定效用之瑕
    疵，民法第354 條固有明文，然買受人如主張物之出賣人交
    付之物有瑕疵者，自應就物之出賣人交付之物有瑕疵之有利
    於己之事實負舉證責任。本件原告雖提出工研院之測試報告
    主張被告所交付之電容器「氧化皮模介電層已有異常現象，
    C 群電容外觀已爆，經特性量測判定樣品已全部失效」而有
    品質不良之瑕疵，然既為被告所否認，則依前開舉證責任分
    配原則，自應由原告就被告所交付之電容器零組件具有瑕疵
    ，致原告遭日本客戶及下游廠商退貨、換貨及維修等而受有
    損害之利己事實負舉證責任。
  (二)次按「買受人應按物之性質依通常程序，從速檢查其所受領
    之物。如發現有應由出賣人負擔保責任之瑕疵，應即通知出
    賣人。買受人怠於為前項通知者，除依通常之檢查不能發現
    之瑕疵外，視為承認其所受領之物」。民法第356 條第1 、
    2 項定有明文。本件證人即原告品質工程部經理陳秋榮到庭
    證述：被告所交付之電容器均會經過原告公司之驗收，並測
    試零件上所標示之電容值，Q 值及ESR 值，若符合就收，不
    會額外去測試能否在攝氏105 度連續使用2000小時等情（卷
    二第174 頁以下），是依前開規定，原告既已依通常程序檢
    查驗收被告所交付之系爭電容器，且未發現任何瑕疵，原告
    視為承認受領被告所交付之系爭電容器。
  (三)再查，原告固提出採購明細表、工研院測試報告及日本客戶
    往來信件欲證明其向被告採購之系爭電容器具有與規格確認
    書不符之品質不良瑕疵，然採購明細表僅足以證明兩造間有
    系爭電容器之買賣關係存在之事實，並不足以證明系爭電容
    器具有何品質不良之瑕疵或不符被告規格確認書保證品質之
    情事。而觀之工研院測試報告之委託單位乃訴外人「智易科
    技股份有限公司」，並非原告。又進行測試時，復未通知被
    告在場取樣，亦僅就規格「CEL330UF+20% 2.5V 105C」之電
    容器進行鑑定，而未就「CEL330UF+20% 6.3V 105C」之電容
    器為之，復未就原告所主張應具有「在攝氏105 度以內，應
    可使用2,000 小時」之規格確認書保證品質乙節進行檢測鑑
    定，且測試取樣之A 、B 、C 群樣品是否與原告主張退換貨
    之路由器內原裝置之電容器規格相同，亦非無疑。嗣經本院
    傳訊系爭測試報告之鑑定測試人員即乙○○及丁○○出庭說
    明，亦無從傳訊到庭，有本院送達證書附卷可佐（卷二第29
    6 、297 頁），自無從確認該測試報告鑑測時之詳細情形，
    而認原告主張之事實為真正。況電容器亦非路由器內之唯一
    零組件，復為原告所不爭，則路由器是否係因組裝不當或是
    設計不良而引發系爭電容器爆炸，自有詳細查明之必要。惟
    原告既主張係因路由器遭退貨、換貨及維修，卻未連同路由
    器併送鑑定測試查明裝置在路由器內之電容器發生爆裂之原
    因究否與路由器之安裝、設計或裝置零組件之規格有關，實
    有違常情。再者，單由測試報告之「氧化皮模介電層已有異
    常現象，C 群電容外觀已爆，經特性量測判定樣品已全部失
    效」結論，亦無從直接論斷此與原告所生產之路由器遭下游
    廠商退貨9,397 台之事實間具有因果關係。綜上各節，僅憑
    原告提出之上開採購明細表及測試報告，尚無從確認系爭測
    試報告所測試鋁電解電容器之樣品是否即為被告所生產交付
    原告之系爭電容器或系爭故障路由器內所裝置之電容器，自
    難以遽認被告所生產交付之系爭電容器具有原告所稱之品質
    不良瑕疵存在。
  (四)另原告固聲請傳訊證人即原告之品質工程部經理陳秋榮到庭
    說明系爭電容器爆炸細節，然由其證述：「（問：何謂氧化
    皮膜介電層異常？）不是很清楚。」、「（問：為何會有電
    容器異常現象？）我不是太清楚，據我所知，有可能是裡面
    材質有問題，也有可能是超過預定電壓」、「（問：能否確
    認電容器是何原因爆炸？）不清楚，只知道就是爆炸」、「
    （問：有看過多少數量資寶爆炸電容器？可以確認異常爆炸
    是何原因導致？）看過2 、30台，不清楚」等情（同上筆錄
    ），亦難以直接證明日本客戶所退貨之路由器係因被告所交
    付之系爭電容器具有瑕疵所致。
  (五)而原告主張因被告所交付之系爭電容器品質不良，電解液外
    洩，導致路由器遭下游廠商退貨9,397 台等情，既為被告所
    否認，則依前開說明，自應由原告負舉證之責。然原告對於
    該退貨9,397 台路由器之受損情形各為何，原裝置之電容器
    規格究為2.5V或6.3V，有無其他路由器內零件故障受損，若
    已確認係因被告所交付系爭電容器瑕疵所致，則何以需更換
    整部路由器，而未僅替換新的電容器即可等關鍵情節均未說
    明舉證，嗣經本院多次命補正說明，仍迄未補正，自難憑空
    認定原告所述為真。
  (六)綜前所述，原告主張被告所交付之電容器有上述品質不良之
    瑕疵，因此導致原告生產之路由器遭下游廠商退貨、換貨等
    索賠糾紛云云，既均未舉證證明之，自不可採。
六、末按在債務不履行，債務人所以應負損害賠償責任，係以有
    可歸責之事由存在為要件（最高法院82年度台上字第267 號
    判決參照）。承上所述，原告並未舉證證明被告所出售交付
    之系爭電容器有其所述之品質不良瑕疵存在，復未能證明其
    遭日本客戶退回路由器及遭下游廠商退貨、換貨及維修等索
    賠糾紛，因而受有數億元之損害，全係因被告所交付之系爭
    電容器所致。被告既無可歸責之事由，從而原告主張依民法
    物之瑕疵擔保責任及不完全給付債務不履行之法律關係請求
    被告賠償重新組裝完成之路由器損失及運費合計2,000 萬元
    ，為無理由，不應准許。其假執行之聲請亦失所附麗，應併
    予駁回。
七、本件事證已臻明確，兩造其餘攻擊防禦方法（如倘系爭電容
    器有瑕疵或欠缺被告保證之品質，則原告得請求之金額為何
    ？），經審酌後認對本判決結果不生影響，爰不逐一論駁，
    併此敘明。
八、據上論結，本訴原告之訴為無理由，應依民事訴訟法第78條
    ，判決如主文。
貳、反訴部分：
一、反訴原告主張：反訴被告分別於92年7 、8 、9 、10、11月
    間向反訴原告訂購1500/80 ，105 ℃等產品，價金各為24萬
    3,35 2元、94萬8,821 元、138 萬6,100 元、72萬3,123 元
    及21 萬3,840元，共計351 萬5,236 元。又其於91年4 月16
    日起至92年11月16日止，陸續向反訴原告訂貨，尚未取貨之
    庫存則為240 萬85 38 元，共計貨款為592 萬3,774 元。爰
    依買賣關係提起本件訴訟。並聲明求為判命反訴被告應給付
    反訴原告592 萬3,774 元，及自反訴起訴狀送達翌日起至清
    償日止，按年息5%計算之利息。並願供擔保，請准宣告假執
    行。
二、反訴被告則以：反訴與本訴不具牽連性，並不合法，應予駁
    回。又反訴被告向反訴原告購買之貨款均已清償完畢，反訴
    原告提出之送貨單據，絕多數未經反訴被告簽收，無法證明
    貨物確已交付，其請求給付貨款，並無理由。縱認其請求35
    1 萬5,236 元部分貨款有理由，則以本訴損害賠償金額主張
    抵銷之，至尚未取貨庫存240 萬8,538 元部分，因其尚未現
    實提出給付，復未以準備給付之情事通知反訴被告，自不得
    請求給付價金等語置辯。並聲明求為判決駁回反訴原告之訴
    及假執行之聲請，如受不利判決，願以現金或台灣銀行可轉
    讓定期存單供擔保，請准宣告免為假執行。
三、爭執事項：
  (一)反訴原告提起反訴是否合法（與本訴有無牽連性）？
  (二)反訴被告自92年7 月至11月間，有無向反訴原告購買本院（
    一）卷第239 至248 頁及第250 至260 頁1500/80 、150 ℃
    等產品共計3,515,236 元？反訴被告有無自91年4 月16日至
    92年11月16日向反訴原告購買本院（一）卷第262 至264 頁
    之貨物，共計2,408,538 元之貨物？反訴原告向反訴被告請
    求共計5,923,774 元貨款有無理由？
四、反訴原告提起反訴是否合法（與本訴有無牽連性）？
  (一)按反訴之標的，如專屬他法院管轄，或與本訴之標的及其防
    禦方法不相牽連者，不得提起。民事訴訟法第260 條第1 項
    定有明文。所謂「相牽連」者，係指反訴之標的與本訴之標
    的間，或反訴之標的與防禦方法間，兩者在法律上或事實上
    關係密切，審判資料有共通性或牽連性者而言。舉凡本訴標
    的法律關係或作為防禦方法所主張之法律關係，與反訴標的
    之法律關係同一，或當事人兩造所主張之權利，由同一法律
    關係發生，或本訴標的之法律關係發生之原因，與反訴標的
    之法律關係發生之原因，其主要部分相同，均可認為兩者間
    有牽連關係（最高法院98年度台抗字第848號裁定參照）。
  (二)經查，智邦公司主張資寶公司於91年11月至92年8 月間所交
    付之電容器有瑕疵提起損害賠償本訴，而兩造間自91年間起
    至92年11月間有繼續性之買賣關係存在，資寶公司本於其等
    間92年7 月起至11月間之買賣關係反訴請求智邦公司給付價
    金，足見反訴與本訴之基礎原因事實均源自於兩造間之繼續
    性買賣關係而來，交易模式相同，且審判資料及事實關係密
    切，具有共通性及牽連性，堪認本訴與反訴間有牽連關係，
    資寶公司利用本訴程序反訴請求智邦公司給付買賣價金，應
    予准許。智邦公司抗辯反訴與本訴並不具有牽連關係，且不
    同意資寶公司提起反訴云云，尚無可採。
五、反訴被告自92年7 月至11月間，有無向反訴原告購買本院（
    一）卷第239 至248 頁及第250 至260 頁1500/80 、150 ℃
    等產品共計351 萬5,236 元？反訴被告有無自91年4 月16日
    至92年11月16日向反訴原告購買卷一第262 至264 頁之貨物
    ，共計240 萬8,538 元（庫存貨品）？反訴原告向反訴被告
    請求共計592 萬3,774 元貨款有無理由？
  (一)反訴原告請求反訴被告給付351 萬5,236 元部分（92年7 月
    起至11月間交易之貨品）：資寶公司請求智邦公司給付上開
    貨款，智邦公司則否認有收受該批貨物，並以：若認兩造買
    賣關係存在，爰以本訴損害賠償債權予以抵銷等語置辯。
  1.按當事人主張有利於己之事實者，就其事實有舉證之責，為
    民事訴訟法第277 條前段所明定。資寶公司係主張本於買賣
    之法律關係向智邦公司請求92年7 月起至11月間之貨款，既
    為智邦公司所否認，則依上開規定，自應由資寶公司先就兩
    造間有買賣關係存在之事實為舉證證明
  2.經查，資寶公司主張依智邦公司訂購單交付等貨品，價金共
    計351 萬5,236 元，固據提出92年7 月至11月出貨明細及應
    收帳款為證（卷一第249 頁以下），然依資寶公司事後提出
    之新竹貨運託運單據及統一發票明細金額實際則為350 萬7,
    078 元（卷二第248 頁以下）（因其中缺少統一發票號碼UY
    00000000之金額8,460 元，及UY00000000應更正為40,650元
    ，而非40,350元，另VY00000000之金額則應更正為92,882元
    ，而非92,880元），是資寶公司主張92年7 月至11月間止，
    智邦公司所採購之貨款共為351 萬5,236 元，即非可採。嗣
    經本院比對上開期間，智邦公司向稅捐機關申報之統一發票
    明細金額勾稽結果，智邦公司以資寶公司所交付之統一發票
    持向稅捐機關申報為進項憑證者共計為332 萬1,886 元，有
    財政部台灣省北區國稅局98年3 月24日北區國稅審一字第
    0980000985號函附統一發票明細資料在卷可稽（卷二第27 5
    頁以下及卷三第116 頁以下）。衡情兩造間有買賣交易關係
    存在，買受人始能取得出賣人所交付之統一發票為進項憑證
    據向稅捐稽徵機關申報為買受人公司成本。是由上開統一發
    票暨智邦公司向稅捐稽徵機關申報之資料，自可佐證資寶公
    司主張兩造間於92年7 月至11月間有332 萬1,886 元買賣關
    係存在，應屬真實，堪信為真。智邦公司否認92年7 月至11
    月間曾向資寶公司訂購系爭貨品云云，顯與事實有違，而無
    可採。
  3.至資寶公司另主張五筆貨品即發票字軌號碼依序為UX000000
    00（6,552 元）、WY00000000（47,064元）、WY00000000（
    7,800 元）、WY00000000（7,560 元）及WY00000000（116,
    216 元），合計18萬5,192 元部分，並未經智邦公司據以為
    進項憑證向稅捐機關申報，有前開統一發票申報資料可佐，
    此外，由資寶公司提出新竹貨運交付託運單，亦無從直接證
    明資寶公司所託運之內容為何，此由新竹貨運98年2 月24日
    （98）新貨總法字第10號函示「託運物係包裝妥當始交付本
    公司運送，本公司依體積及重量計算運費，並不清楚內容物
    為何」等情可證（卷二第262 頁），是依前開舉證責任分配
    規定，自難為有利資寶公司之認定。資寶公司請求18萬5,19
    2 元貨款，並無理由。
  4.按債務之抵銷，以雙方當事人互負債務為必須具備之要件，
    若一方並未對他方負有債務，則根本上即無抵銷之可言（最
    高法院18年上字第1709號判例要旨）。依上計算結果，資寶
    公司得依買賣關係請求智邦公司給付貨款332 萬1,886 元，
    而智邦公司雖主張以其對資寶公司之前開2,000 萬元債權抵
    銷反訴請求之貨款云云，然本訴部分之損害賠償請求權並無
    理由，業如前述，此外智邦公司並未舉證其對資寶公司有任
    何其他之債權存在，是其所為之抵銷抗辯，自與前開說明不
    合，並無可採。
  (二)反訴原告請求反訴被告給付240 萬8,538 元（庫存貨品價金
    ）部分：資寶公司主張智邦公司受領遲延庫存貨品，仍應給
    付貨款，智邦公司則以資寶公司並未提出給付，自無給付價
    金之義務等語置辯。
  1.按買賣契約為雙務有償之債權契約，買受人固有交付價金之
    義務，惟出賣人亦有按債務本旨將無瑕疵之買賣標的物財產
    權移轉予他方之義務，出賣人如未依債務本旨交付買賣標的
    物，買受人依民法第264 條規定自得拒絕給付價金而有同時
    履行抗辯權（最高法院87年度台上字第671 號裁判要旨參照
    ）。
  2.經查，本件兩造向來買賣交易模式均是由智邦公司以傳真等
    方式下單訂購貨品後，資寶公司依其指示之規格、數量生產
    後，委由新竹貨運附上發票、出貨單連同貨物一併寄交智邦
    公司，並以九十天月結方式結算買賣價金等情，業經資寶公
    司具狀陳明在卷（卷三第107 頁），復為智邦公司所不爭，
    堪信為真。而就資寶公司所請求之240 萬8,538 元部分，資
    寶公司復自承該批貨品現仍庫存在其倉庫，尚未就庫存貨品
    提出交貨，智邦公司自無從受領，智邦公司即無給付價金之
    義務，自無給付遲延可言。至資寶公司雖聲稱智邦公司曾去
    電表示拒絕受領該批庫存貨品云云，然已為智邦公司所否認
    ，且資寶公司復未能提出業以循以往交易模式交付該批庫存
    貨品予智邦公司或曾合法通知智邦公司而經拒絕領取等利己
    之事實，故尚難認定資寶公司業已合法依債務本旨交付買賣
    標的物，是智邦公司拒絕給付該部分庫存貨品之價金240 萬
    8,538 元，即非無據。資寶公司請求智邦公司給付240 萬8,
    538 元，並無理由，應予駁回。
六、綜上所述，資寶公司依買賣關係請求智邦公司給付332 萬1,
    886 元，及自自反訴起訴狀繕本送達翌日（即93年3 月27日
    ）起至清償日止，按年息5%計算之利息，為有理由，逾此範
    圍之請求，則無理由，應予駁回。又兩造分別陳明願供擔保
    聲請准為假執行及免為假執行，經核資寶公司勝訴部分，並
    無不合，爰分別酌定相當之擔保金額各准許之。另資寶公司
    敗訴部分，其假執行之聲請，即失所附麗，應併予駁回。
七、本件事證已臻明確，兩造其餘攻擊防禦方法，經審酌後認對
    本判決結果不生影響，爰不逐一論駁，併此敘明。
八、據上論結，反訴原告之訴為一部有理由，一部無理由，應依
    民事訴訟法第79條、第390 條第2 項、第392 條第2 項，判
    決如主文。
中    華    民    國    99    年    1     月    13    日
                  民事第七庭  審判長法  官  林紀元
                                    法  官  黃悅璇
                                    法  官  蘇姿月
正本係照原本作成。
如不服本判決，應於送達後20日內，向本院提出上訴狀並表明上
訴理由，如於本判決宣示後送達前提起上訴者，應於判決送達後
10日內補提上訴理由書（須附繕本）。
中    華    民    國    99    年    1     月    13    日
                                    書記官  陳美月

司法院資訊處製作；財團法人民間司法改革基金會備份。
